臺灣桃園地方法院刑事簡易判決　　　　99年度桃簡字第2107號
聲　請　人　臺灣桃園地方法院檢察署檢察官
被　　　告　王俊能
　　　　　　蘇俞芳
　　　　　　黃夢儀
　　　　　　陳曼寧原名陳秋簪.
上列被告因妨害風化案件，經檢察官聲請以簡易判決處刑（99年
度偵字第3026號、第8413號、第9588 號），本院判決如下：
    主      文
王俊能共同意圖使女子與他人為猥褻之行為，而容留以營利，處
有期徒刑肆月，如易科罰金，以新臺幣壹仟元折算壹日。扣案之
潤滑油壹瓶沒收。又共同意圖使女子與他人為猥褻之行為，而容
留以營利，處有期徒刑肆月，如易科罰金，以新臺幣壹仟元折算
壹日。扣案之潤滑油壹瓶沒收。又共同意圖使女子與他人為猥褻
之行為，而容留以營利，處有期徒刑肆月，如易科罰金，以新臺
幣壹仟元折算壹日。扣案之潤滑油壹瓶沒收。應執行有期徒壹年
，如易科罰金，以新臺幣壹仟元折算壹日。扣案之潤滑油參瓶均
沒收。
蘇俞芳共同意圖使女子與他人為猥褻之行為，而容留以營利，處
有期徒刑肆月，如易科罰金，以新臺幣壹仟元折算壹日。扣案之
潤滑油壹瓶沒收。
黃夢儀意圖營利供人觀覽，公然為猥褻之行為，處拘役參拾日，
如易科罰金，以新臺幣壹仟元折算壹日。
陳曼寧意圖營利供人觀覽，公然為猥褻之行為，共貳罪，各處拘
役參拾日，如易科罰金，均以新臺幣壹仟元折算壹日。應執行拘
役伍拾日，如易科罰金，以新臺幣壹仟元折算壹日。
    事實及理由                                                            
一、王俊能為設址於桃園縣龜山鄉○○路○段509 號「新天地養
    生會館」之負責人，自民國98年7 月某日起陸續僱用黃夢儀
    及陳曼寧（原名陳秋簪）擔任店內小姐，提供俗稱為「半套
    」之性服務（即撫摸生殖器直至男客射精之猥褻行為），並
    僱請鄭東烽（改分另案由本院合議庭審理）及蘇俞芳為現場
    負責人，分別為下列犯行：
（一）王俊能與蘇俞芳共同基於意圖使已滿18歲之女子與他人為
      猥褻行為，而媒介、容留以營利之犯意聯絡，於99年1 月
      12日晚間9 時30分許，在上址，由蘇俞芳帶領喬裝警員至
      上址編號3 號無門、無法上鎖，僅以布簾遮蓋可見包廂內
      情形，且可供不特定人進出之包廂內，向喬裝員警介紹該
      店消費方式為2 小時新臺幣（下同）1,200 元（小姐與店
      家對半拆帳），並媒介黃夢儀前來服務，容留黃夢儀在該
      包廂內從事俗稱「半套」之性服務（即撫摸生殖器直至男
      客射精之猥褻行為）以營利，而黃夢儀於同日晚間10時28
      分許，即基於意圖營利供人觀覽而公然猥褻之犯意，在上
      開不特定人或多數人可共見共聞之無門、無法上鎖，僅以
      布簾遮蓋可見內部情形之包廂內，主動向喬裝警員說明從
      事「半套」性服務加價500 元收費方式後，隨即以潤滑油
      塗抹喬裝警員之生殖器並撫弄之，從事俗稱「半套」性服
      務之猥褻行為1 次，喬裝警員旋表明身分而當場查獲，並
      扣得潤滑油及按摩霜各1 瓶。
（二）王俊能與鄭東烽（改分另案由本院合議庭審理）共同基於
      意圖使已滿18歲之女子與他人為猥褻行為，而媒介、容留
      以營利之犯意聯絡，於99年3 月9 日下午1 時35分許，在
      同址，由鄭東烽帶領詹子郎至上址編號5 號無門、無法上
      鎖，僅以布簾遮蓋可見包廂內情形，且可供不特定人進出
      之包廂內，並媒介陳曼寧前來服務，容留陳曼寧在該包廂
      內從事俗稱「半套」之性服務（即撫摸生殖器直至男客射
      精之猥褻行為）以營利，消費方式為2 小時新臺幣（下同
      ）1, 200元（小姐與店家對半拆帳），陳曼寧即基於意圖
      營利供人觀覽而公然猥褻之犯意，在上開不特定人或多數
      人可共見共聞之無門、無法上鎖，僅以布簾遮蓋可見內部
      情形之包廂內，向詹子郎收取從事「半套」性服務費用12
      00元後，隨即主動褪去詹子郎內褲並以潤滑油塗抹詹子郎
      之生殖器後撫弄直至射精，從事俗稱「半套」性服務之猥
      褻行為1 次，嗣為員警臨檢時當場查獲，並扣得潤滑油1
      瓶、遙控器（燈光用）1只及帳單1 張，始悉上情。
（三）王俊能與鄭東烽（改分另案由本院合議庭審理）共同基於
      意圖使已滿18歲之女子與他人為猥褻行為，而媒介、容留
      以營利之犯意聯絡，於99年3 月24日下午3 時30分許，在
      同址，由鄭東烽帶領汪道仁至上址編號6 號無門、無法上
      鎖，僅以布簾遮蓋可見包廂內情形，且可供不特定人進出
      之包廂內，並媒介陳曼寧前來服務，容留陳曼寧在該包廂
      內從事俗稱「半套」之性服務（即撫摸生殖器直至男客射
      精之猥褻行為）以營利，消費方式為2 小時新臺幣（下同
      ）1, 200元（小姐與店家對半拆帳），陳曼寧即基於意圖
      營利供人觀覽而公然猥褻之犯意，在上開不特定人或多數
      人可共見共聞之無門、無法上鎖，僅以布簾遮蓋可見內部
      情形之包廂內，主動詢問汪道仁並收取從事「半套」性服
      務費用1000元後，隨即褪去汪道仁內褲並以潤滑油塗抹汪
      道仁之生殖器後撫弄直至射精，從事俗稱「半套」性服務
      之猥褻行為1 次，嗣為員警臨檢時當場查獲，並扣得潤滑
      油1 瓶，始悉上情。案經桃園縣政府警察局龜山分局報請
      臺灣桃園地方法院檢察署檢察官偵查後聲請簡易判決處刑
      。
二、被告王俊能、蘇芳俞固於警詢及偵查中坦承渠等各為「新天
    地養生會館」之負責人及經理，惟均矢口否認前揭犯行，均
    辯稱：店內有明文規定不得從事「半套」或「全套」性服務
    ，若有則屬服務生個人行為，有跟小姐簽約說不可以做「半
    套」或「全套」性服務云云。被告黃夢儀先於警詢中坦承有
    於前揭時地從事上開猥褻行為，並附和被告王俊能、蘇芳俞
    指稱：從事「半套」性服務為伊個人行為云云；後於偵查中
    則翻異前詞辯稱：伊跟喬裝員警有聊到上開「半套」性服務
    及價錢，但沒有做云云。被告陳曼寧則矢口否認前揭犯行，
    辯稱：客人（汪道仁）有問伊有無做半套，並說要給1000元
    ，但伊沒有幫他做云云。惟查：
（一）被告蘇芳俞於前揭時間引領喬裝員警李茂青，被告鄭東烽
      （改分另案由本院合議庭審理）於前揭時間先後2 次分別
      引領證人詹子郎、汪道仁進入被告王俊能所經營之「新天
      地養生會館」包廂內，被告黃夢儀、陳曼寧分別於前揭時
      間在上開不特定人或多數人可共見共聞自由出入之無門、
      無法上鎖，僅以布簾遮蓋可見內部情形之包廂內，向喬裝
      員警李茂青、證人詹子郎及汪道仁說明或收取從事「半套
      」性服務費用後，隨即主動以潤滑油塗抹喬裝員警李茂青
      、證人詹子郎及汪道仁之生殖器後撫弄之或撫弄直至射精
      ，從事俗稱「半套」性服務之猥褻行為1 次等情，業據證
      人詹子郎及汪道仁於警詢及偵查中證述綦詳，復有桃園縣
      政府警察局龜山分局大埔派出所實施臨檢紀錄表1 份、桃
      園縣政府警察局龜山分局龜山派出所實施臨檢紀錄表2 份
      、員警李茂青職務報告1 份、現場照片18張在卷可稽，及
      扣案潤滑油3 瓶足憑，上述事實堪認屬實。被告黃夢儀、
      陳曼寧雖矢口否認上情，惟被告黃夢儀於警詢及偵查中先
      後供詞已矛盾反覆，實屬可疑；再觀諸卷附99年3 月24日
      員警所拍攝之現場照片，被告陳曼寧全身未著任何衣物，
      僅圍著一條粉紅色浴巾，與男客即證人汪道仁單獨同處於
      包廂內，此舉顯然有異於一般正常按摩服務；況喬裝員警
      李茂青係接獲民眾檢舉，始喬裝前往上址執行查緝職務，
      證人詹子郎、汪道仁均僅為恰巧在場之客人，與被告等人
      素無恩怨，亦非被告王俊能所指稱之警方線民，且上開證
      人皆已於偵查中具結，2 人實無干冒偽證罪風險而設詞構
      陷被告等人入罪之可能，是被告黃夢儀、陳曼寧上開所辯
      ，洵為矯飾之詞，實難憑採。
（二）至被告王俊能、蘇俞芳雖以前詞置辯，被告黃夢儀於警詢
      中雖稱：從事「半套」性服務為伊個人行為云云，然依卷
      附之現場照片觀之，員警查獲被告黃夢儀、陳曼寧之包廂
      僅以木板隔間，無門、亦無法上鎖，僅以布簾遮蓋，且從
      外部可見包廂內情形，任何人亦可自由進出包廂，顯然極
      易聽聞及發現包廂內之情形，此情亦為被告王俊能、黃夢
      儀、陳曼寧所供承在卷，衡情被告黃夢儀、陳曼寧在隱密
      性不佳之包廂內，若非獲得被告王俊能、蘇芳俞同意，豈
      敢在店家具有管領力之包廂內，有恃無恐地主動與喬裝男
      客之警員李茂青、證人詹子郎、汪道仁從事「半套」之猥
      褻行為，而不擔憂遭店家發現指責甚至開除之可能。而上
      開場所常有暗藏色情行為之情，茍被告確有禁止店內小姐
      不得與客人為性交易服務，必會對店內小姐與客人間之互
      動詳加注意，並關注包廂內所發生之情形，以免店內小姐
      私下與客人為性交易服務以致惹禍上身、牽累至己，豈有
      任憑小姐與客人進入包廂後，完全不加聞問之理？再參諸
      被告王俊能既曾於98年7 月30日在桃園縣龜山鄉○○路○
      段35號經營「尚好養生館」，亦因涉有意圖使女子與他人
      為猥褻行為媒介以營利犯行遭查獲，其辯詞亦與本件完全
      相同，雖因罪嫌不足經檢察官為不起訴處分，惟若被告王
      俊能確有禁止店內小姐與客人為猥褻或性交易服務，則於
      該案遭查獲後，更當小心防範，豈有容任被告黃夢儀、陳
      曼寧於短短數月內先後數次遭查獲從事猥褻行為，仍未加
      注意，事後又未加開除之理？是被告王俊能、蘇俞芳上開
      所辯，本均與事理有違，自難逕採；被告黃夢儀於警詢中
      供稱從事「半套」性服務為伊個人行為云云，顯係迴護被
      告王俊能、蘇俞芳之詞，殊難憑信。至被告王俊能雖提出
      陳曼寧之員工切結書，然細酌其內容，何以僅針對「半套
      、全套等違法行為」？無非欲蓋彌彰，顯係為日後脫免罪
      責所預立，被告王俊能既能管控店內小姐，已如前所述，
      則上開切結書實不足作為有利被告之認定。
（三）再「新天地養生會館」之包廂僅以木板隔間，無門、亦無
      法上鎖，僅以布簾遮蓋，且從外部可見包廂內情形，任何
      人皆可自由進出包廂，亦據被告王俊能、黃夢儀、陳曼寧
      於警詢及偵查中供證、供承在卷，並有現場照片在卷可稽
      ，足認上開包廂係多數人或不特定人得以共見共聞之場所
      甚明。被告王俊能、蘇芳俞向喬裝員警李茂青、男客即證
      人詹子郎、汪道仁收取費用以牟利之方式，及被告黃夢儀
      、陳曼寧在包廂內向喬裝員警李茂青、男客即證人詹子郎
      、汪道仁收取費用以牟利之方式，除可認被告王俊能、蘇
      俞芳所為意圖使女子與他人為猥褻行為而容留、媒介以營
      利之犯行外，亦堪認被告黃夢儀、陳曼寧均係以自己犯罪
      之意思，意圖營利，意圖供人觀覽而公然為前揭猥褻行為
      之犯行甚明。至被告4 人上開所辯，均屬事後卸責之詞，
      均不足採信，已如前述。從而，本案事證明確，被告4 人
      所涉犯行均堪認定，均應依法論科。
三、按稱性交者，謂非基於正當目的以性器進入他人之性器、肛
    門或口腔，或使之接合之行為；或以性器以外之其他身體部
    位或器物進入他人之性器、肛門，或使之接合之行為，刑法
    第10條第5 項定有明文。被告王俊能、蘇俞芳媒介、容留女
    子與他人為性交易之方式，係由被告黃夢儀、陳曼寧為男客
    撫摸生殖器直至射精，即俗稱「半套」之性服務，不符合刑
    法第10條第5 項所定性交行為之定義，僅屬猥褻行為，聲請
    簡易判決處刑意旨認被告王俊能、蘇俞芳係意圖使女子與他
    人為性交之行為，尚有誤會，惟本件之基本社會事實相同，
    所犯法條條項亦相同，僅罪名不同，本院自毋庸變更起訴法
    條。次按容留，係提供女子與人為猥褻、性交易場所之行為
    而言，倘並有引誘、媒介行為，仍不失為容留行為之性質，
    因而引誘、媒介、容留之犯行性質上為吸收犯，在法律上評
    價為實質上一罪，是被告意圖營利引誘、媒介之低度行為，
    應為意圖營利容留之高度行為所吸收，不另論罪（94年度台
    上字第6002號判決意旨可資參照）。是核被告王俊能、蘇俞
    芳所為，均係犯刑法第231 條第1 項前段之意圖使女子與他
    人為猥褻之行為，而容留以營利罪（檢察官於聲請簡易判決
    處刑書證據並所犯法條欄，就被告蘇俞芳部分誤載為犯刑法
    第234 條第2 項之罪）。被告黃夢儀、陳曼寧所為，均係犯
    刑法第234 條第2 項之意圖營利供人觀覽，公然為猥褻行為
    罪。被告王俊能、蘇俞芳分別擔任負責人及現場負責人職務
    ，就犯罪事實欄一、（一）之犯行有犯意聯絡及行為分擔；
    被告王俊能、鄭東烽分別擔任負責人及現場負責人職務，就
    犯罪事實欄一、（二）及（三）之犯行有犯意聯絡及行為分
    擔，均應論以共同正犯。又被告王俊能、蘇俞芳意圖使女子
    與他人為猥褻之行為，雖先後有媒介、容留以營利之行為，
    惟各該行為間有時間先後之階段關係，其媒介之前階段行為
    應為容留之後階段行為所吸收，不另論罪。檢察官聲請簡易
    判決處刑意旨認被告王俊能、蘇俞芳係犯意圖使女子與他人
    為猥褻之行為，而媒介以營利罪云云，尚有未洽，然其二人
    所犯之意圖使女子與他人為猥褻之行為，而容留以營利之犯
    行，既與聲請簡易判決處刑部分具有吸收犯之實質上一罪之
    關係，基於審判不可分之原則，自為聲請效力所及，本院應
    併予審理。又被告王俊能於99年1 月12日、同年3 月9 日及
    同年3 月24日，被告陳曼寧於99年3 月9 日及同年3 月24日
    ，先後3 次、2 次分別為警察查獲涉犯上開犯行，渠等所犯
    上開3 罪、2 罪間，犯意個別，行為互異，均應予分論併罰
    。爰審酌被告王俊能、蘇俞芳為圖營利，竟媒介、容留成年
    女子為猥褻行為，被告黃夢儀、陳曼寧為賺錢牟利竟為男客
    從事「半套」之性服務，公然為猥褻之行為，均破壞善良風
    俗，敗壞社會風氣，所為誠屬不該，且被告4 人犯後均否認
    犯行，狡詞卸責，未見悔意，並考量渠等遭查獲容留、媒介
    為猥褻行為與公然為猥褻行為之次數，被告王俊能、陳曼寧
    為警查獲後數月、數日內竟又重為相同犯行，顯無悔改之意
    ，及渠等之素行、犯罪情節、手段、動機等一切情狀，各量
    處如主文所示之刑，並定被告王俊能、陳曼寧應執行之刑，
    暨就各宣告刑與所定應執行之刑，均諭知易科罰金之折算標
    準，以示懲儆。另扣案之潤滑油3 瓶，均為被告王俊能所有
    供本件犯罪所用之物，業據本院認定如上，應依刑法第38條
    第1 項第2 款之規定，均予宣告沒收；至扣案之按摩霜1 瓶
    、遙控器（燈光用）1 只及帳單1 張，雖均為被告王俊能所
    有，惟按摩霜並未用於猥褻行為、遙控器乃控制走道之燈光
    所用、帳單亦僅記載編號與進場時間，核其性質與媒介、容
    留性交易犯罪無直接必要之關連，亦查無其他證據足資證明
    上開物品係供被告犯罪所用之物，爰均不予以宣告沒收，併
    此敘明。
四、據上論斷，應依刑事訴訟法第449 條第1 項前段、第3 項、
    第450 條第1 項，刑法第28條、第231 條第1 項前段、第23
    4 條第2 項、第41條第1 項前段、第8 項、第51條第5 款、
    第6 款、第38條第1 項第2 款，刑法施行法第1 條之1 第1
    項、第2 項但書，逕以簡易判決處刑如主文。
五、如不服本判決，應於判決送達之翌日起10日內，以書狀敘述
    理向本院提出上訴狀（應附繕本），上訴於本院合議庭。
中    華    民    國   100    年    3     月    8     日
                  刑事第二庭  法  官  陳秋君
以上正本證明與原本無異。
如不服本判決，應於判決送達後10日內向本院提出上訴狀（應附
繕本）。
                              書記官  陳雅婷
中    華    民    國   100    年    3     月    11    日
附錄本案論罪科刑法條全文：
中華民國刑法第231條
（圖利使人為性交或猥褻罪）
意圖使男女與他人為性交或猥褻之行為，而引誘、容留或媒介以
營利者，處 5 年以下有期徒刑，得併科 10 萬元以下罰金。以
詐術犯之者，亦同。
公務員包庇他人犯前項之罪者，依前項之規定加重其刑至二分之
一。

中華民國刑法第234條
（公然猥褻罪）
意圖供人觀覽，公然為猥褻之行為者，處 1 年以下有期徒刑、
拘役或 3 千元以下罰金。
意圖營利犯前項之罪者，處 2 年以下有期徒刑、拘役或科或併
科 1 萬元以下罰金。